# 业务交易实质的判断

提问人：zd241 时间：2018-03-20 20:41:05
a公司从事充电桩运营服务，a公司将生产的充电桩销售给国电下属企业（销售合同、验收单、发票、回款等都是齐全的），国电下属企业将充电桩选址安装完毕后销售给a公司的子公司b公司。对于这个销售逻辑，企业给出的解释是：充电桩的安装需要专业的资质，电线容量的升级也需要国电的背景实力。目前对于这个交易在a公司的合并报表中如何处理有分歧，是否应当视同母子公司间的顺溜交易在合并报表中予以抵消呢？

回答人：chenyiwei
"a公司将生产的充电桩销售给国电下属企业，国电下属企业将充电桩选址安装完毕后销售给a公司的子公司b公司"，这两个交易是否为一揽子的？国电下属企业是否实质上就是收取固定的安装费？日后运营完全由子公司负责？如果是，则合并报表层面不能确认充电桩的销售和安装后的购入，只能体现为向国电下属企业支付安装费，并将安装后的充电桩确认为本企业的固定资产。。